臺灣高等法院刑事裁定　　　　　　　　 100年度抗字第1072號
抗　告　人
即　被　告　周晉功
選任辯護人　朱俊雄律師
　　　　　　廖于清律師
上列抗告人因違反貪污治罪條例案件，不服臺灣臺北地方法院中
華民國100 年9 月2 日延長羈押之裁定（100 年度訴字第421 號
），提起抗告，本院裁定如下：
    主  文
抗告駁回。
    理  由
一、原裁定意旨略以：被告周晉功因違反貪污治罪條例等案件，
    前訊問後，認被告所犯貪污治罪條例第5條第1項第2 款利用
    職務詐取財物罪，罪嫌重大，且所犯為最輕本刑5 年以上有
    期徒刑之罪，而有因重罪逃亡之虞，非予羈押顯難進行追訴
    及審判，認有羈押之原因及必要性，依刑事訴訟法第101 條
    第1項第1款、第3款，於民國100年4月8日執行羈押。查被告
    羈押期間即將屆滿，經訊問被告後，認被告並未坦承全部犯
    行，且有相關事證及證人之證述可稽，被告犯罪嫌疑重大，
    前述刑事訴訟法第101條第1項第3 款之羈押原因仍然存在；
    被告身為公務人員，知法犯法，所為起訴書多次之貪污犯行
    ，皆為最輕本刑5 年以上有期徒刑之罪，亦可徵有相當理由
    認為被告可預見將被判處重刑，而有較高之逃亡可能，故仍
    有羈押之事由及必要性存在，難以他法代替羈押，是被告於
    100年7月8日第一次延長羈押2月。
二、抗告意旨略以：抗告人周晉功自始即針對公訴人起訴之犯罪
    事實榮民查柏樹部分承認在案，而僅針對榮民吳誠部分否認
    犯行，然抗告人若具不願受罰且有逃亡之意圖，抗告人當然
    會全然否認起訴書所指全部犯行；又抗告人雖就榮民吳誠部
    分否認犯行，惟其亦於100年5月6 日之刑事答辯狀中聲請傳
    訊證人，其屬抗告人權利之正當行使，為詰問證人以求自清
    ，與不願受罰或有逃亡可能性全然無關。次按，羈押係立即
    剝奪抗告人之人身自由，自亦有刑事訴訟法第154 條證據法
    則之適用，原裁定未憑據其他事證，僅泛指抗告人就榮民吳
    誠部分之犯行仍矢口否認，即斷定抗告人有逃亡之可能性，
    原裁定實有違誤云云。
三、按法院為羈押之裁定時，其本質上係屬為保全被告使刑事訴
    訟程序得以順利進行，或為保全證據，或為擔保嗣後刑之執
    行程序，或為防止被告反覆施行同一犯罪，而對被告實施剝
    奪其人身自由之強制處分，法院僅須在外觀上審查被告犯罪
    嫌疑是否重大，及有無賴此保全偵、審程序進行或執行而為
    此強制處分之必要，關於羈押原因之判斷，尚不適用訴訟上
    之嚴格證明原則，只需檢察官提出之證據在形式上足以證明
    被告犯罪嫌疑為已足。且被告之犯罪嫌疑是否重大，有無羈
    押之必要，俱屬事實問題，法院容有依法認定裁量之職權。
四、經查：抗告人周晉功於所涉貪污治罪條例案件中，雖自始即
    對公訴人起訴之犯罪事實榮民查柏樹部分承認在案，然就吳
    誠部分之犯行，原審於100 年4 月8 日、100 年5 月9 日以
    及100 年6 月27日訊問抗告人，其皆為否認之答辯，縱抗告
    人於100 年5 月6 日刑事答辯狀中聲請傳訊證人，惟由相關
    事證以及同案被告李銀花、證人胡惠潔之證述等證據資料，
    足認抗告人之犯罪嫌疑重大，有原審卷影本可稽，此犯罪嫌
    疑之重大與否，與抗告人是否全然否認起訴書所指全部犯行
    抑或僅否認部分犯行，並無關係，且其所涉之罪，係最輕本
    刑為五年以上有期徒刑之重罪，原審認抗告人於此重責之下
    ，堪信其主觀上仍具有一定程度之逃亡動機而有逃亡之虞，
    非予羈押，顯難進行審判，而有羈押之必要，依刑事訴訟法
    第101 條第1 項第1 款、第3 款之規定，於民國100 年4 月
    8 日執行羈押在案，並於羈押屆期前認有繼續羈押之必要，
    而於100 年7 月8 日延長羈押2 月，於法尚無不合。抗告意
    旨砌詞指摘原裁定不當，為無理由，應予駁回。
據上論結，應依刑事訴訟法第412 條，裁定如主文。
中    華    民    國   100    年    9     月    29    日
                  刑事第十三庭審判長法  官  蔡新毅
                                    法  官  曾淑華
                                    法  官  林秋宜
以上正本證明與原本無異。
不得再抗告。
                                    書記官  鄭靜如
中    華    民    國   100    年    9     月    29    日